臺灣南投地方法院刑事判決
111年度交易字第184號
公  訴  人  臺灣南投地方檢察署檢察官 
被      告  洪志崇



上列被告因公共危險案件，經檢察官提起公訴（111年度撤緩偵
字第44號），因被告對起訴事實為有罪之陳述，經告以簡式審判
程序之旨，並聽取當事人意見後，本院裁定進行簡式審判程序，
判決如下：
    主      文
洪志崇駕駛動力交通工具而吐氣所含酒精濃度達每公升零點二五
毫克以上，處有期徒刑肆月，如易科罰金，以新臺幣壹仟元折算
壹日。
    事實及理由
一、本案犯罪事實及證據，除證據部分補充「被告洪志崇於本院
    審理時之自白」外，其餘都引用如附件起訴書的記載。
二、被告行為後，刑法第185條之3已於民國111年1月30日修正施
    行，經比較修正前後結果，修正後規定不利於被告，應適用
    被告行為時即修正前規定論處，因此被告犯修正前刑法第18
    5條之3第1項第1款駕駛動力交通工具而吐氣所含酒精濃度達
    每公升0.25毫克以上之罪。
三、本院審酌被告明知酒駕會處罰仍然貪圖自已交通便利，心存
    僥倖而再次犯罪，查獲時測得的吐氣酒精濃度為每公升1.00
    毫克，超過標準值甚多，飲酒後駕駛自用小貨車上路不久即
    被查獲沒有肇致交通事故，兼衡其高職畢業、擔任泥水工、
    家境勉持等一切量刑事項，量處如主文所示之刑，並諭知易
    科罰金之折算標準。
四、依刑事訴訟法第273條之1、第310條之2、第454條，判決如
    主文。
五、如不服本件判決，得自收受送達之日起20日內，向本院提起
    上訴狀（須附繕本）。
本案由檢察官賴政安、廖蘊瑋提起公訴，檢察官王晴玲到庭執行
職務。
中　　華　　民　　國　　111 　年　　12　　月　　7   　日
        　　　　　　　　　臺灣南投地方法院刑事第五庭  
            　　　　　　　　　法　官  羅子俞
以上正本證明與原本無異。 
如不服本判決，應於收受本判決20日內向本院提出上訴書狀，並
應敘述具體理由，如未敘述上訴理由者，應於上訴期間屆滿後20
日內補提理由書狀於本院（均須依他造當事人之人數附繕本）「
切勿逕送上級法院」。
                              書記官  林佩儒
中　　華　　民　　國　　111 　年　　12　　月　　7 　　日

附錄本案論罪科刑法條：
修正前中華民國刑法第185條之3
駕駛動力交通工具而有下列情形之一者，處二年以下有期徒刑，
得併科二十萬元以下罰金：
一、吐氣所含酒精濃度達每公升零點二五毫克或血液中酒精濃度
　　達百分之零點零五以上。
二、有前款以外之其他情事足認服用酒類或其他相類之物，致不
　　能安全駕駛。
三、服用毒品、麻醉藥品或其他相類之物，致不能安全駕駛。
因而致人於死者，處三年以上十年以下有期徒刑；致重傷者，處
一年以上七年以下有期徒刑。
曾犯本條或陸海空軍刑法第五十四條之罪，經有罪判決確定或經
緩起訴處分確定，於五年內再犯第一項之罪因而致人於死者，處
無期徒刑或五年以上有期徒刑；致重傷者，處三年以上十年以下
有期徒刑。
　　　　　　　　　　　　　　　
附件：
臺灣南投地方檢察署檢察官起訴書　
                                   111年度撤緩偵字第44號
　　被　　　告　洪志崇　男　47歲（民國00年0月0日生）
　　　　　　　　　　　　住南投縣○○鎮○○○街00號
　　　　　　　　　　　　居南投縣○○鎮○○路00○0號
　　　　　　　　　　　　國民身分證統一編號：Z000000000號
上列被告因公共危險案件，前經本署檢察官為緩起訴處分，嗣經
撤銷緩起訴處分，業經偵查終結，認應提起公訴，茲將犯罪事實
及證據並所犯法條分敘如下：
　　　　犯罪事實
一、洪志崇於民國110年10月27日18時許，在南投縣埔里鎮愛蘭
    橋附近某工地，飲用保力達藥酒1至2瓶後，明知飲用酒類後不
    能駕駛動力交通工具，仍於同日19時許，駕駛車牌號碼0000-
    00號自用小貨車行駛於道路。嗣洪志崇於同日19時15分許，
    行經南投縣○○鎮○○路000號前，因駕駛車輛使用手機而為警
    攔檢稽查，經警發覺其身上散發酒味，於同日19時18分許對
    其施以吐氣酒精濃度測試，測得其吐氣所含酒精濃度達每公
    升1.00毫克，始查悉上情。　　　
二、案經南投縣政府警察局埔里分局報告偵辦。
 　　　 證據並所犯法條
一、上揭犯罪事實，業據被告洪志崇於警詢及偵查中均坦承不諱
    ，並有酒精測定紀錄表、財團法人工業技術研究院呼氣酒精
    測試器檢定合格證書、車輛詳細資料報表等各1紙及南投縣
    政府警察局舉發違反道路交通管理事件通知單2紙附卷可稽
    ，足徵被告之任意性自白與事實相符，其犯嫌洵堪認定。
二、按行為後法律有變更者，適用行為時之法律，但行為後之法
    律有利於行為人者，適用最有利於行為人之法律，刑法第2
    條第1項定有明文。被告行為後，刑法第185條之3業於111年
    1月28日經總統公布修正施行，並自同年1月30日起生效。修
    正前之刑法第185條之3第1項第1款原規定：「駕駛動力交通
    工具而有下列情形之一者，處2年以下有期徒刑，得併科20
    萬元以下罰金：一、吐氣所含酒精濃度達每公升0.25毫克或
    血液中酒精濃度達百分之0.05以上。」，修正後之條文則為
    ：「駕駛動力交通工具而有下列情形之一者，處3年以下有
    期徒刑，得併科30萬元以下罰金：一、吐氣所含酒精濃度達
    每公升0.25毫克或血液中酒精濃度達百分之0.05以上。」，
    經比較修正前後之法律，新法提高法定刑上限，並無更有利
    於行為人，是本案經新舊法比較之結果，應以被告行為時即
    修正前刑法第185條之3第1項第1款規定對被告較為有利。核
    被告所為，係犯修正前刑法第185條之3第1項第1款之不能安
    全駕駛動力交通工具罪嫌。
三、依刑事訴訟法第251條第1項提起公訴。
　　此　致
臺灣南投地方法院
中　　華　　民　　國　 111　　年　　10　　月　　18　　日
　　　　　　　　　　　　　　檢察官  賴政安
　　　　　　　　　　　　　　        廖蘊瑋
本件證明與原本無異
中　　華　　民　　國　 111　　年　　10　　月　　21　　日
　　　　　　　　　　　　　　書記官  陳秀玲
所犯法條：
中華民國刑法(111.01.12)第185條之3第1項
駕駛動力交通工具而有下列情形之一者，處 2 年以下有期徒刑
，得併科 20 萬元以下罰金：
一、吐氣所含酒精濃度達每公升零點二五毫克或血液中酒精濃度
    達百分之零點零五以上。